【裁判字號】    97,易緝,479
【裁判日期】    971211
【裁判案由】    加重竊盜
【裁判全文】
臺灣臺中地方法院刑事判決             97年度易緝字第479號
公  訴  人  臺灣臺中地方法院檢察署檢察官
被      告  乙○○
                    （現另案於臺灣臺中監獄執行中）
上列被告因加重竊盜案件，經檢察官提起公訴（九十六年度偵字
第二四九七一號），本院判決如下：
    主    文
乙○○共同攜帶兇器、毀越安全設備、於夜間侵入住宅竊盜，累
犯，處有期徒刑拾月。扣案之鐵橇、螺絲起子、六角扳手、T型
扳手、夾子、美工刀及手電筒各壹支、背包壹個、手套壹雙，均
沒收。
    犯罪事實
一、乙○○前於民國九十年間，曾因竊盜案件，經臺灣高等法院
    臺中分院以八十九年度上易字第二０一三號判處有期徒刑二
    年四月確定；後其再於九十年間，復因竊盜案件，經本院以
    九十年度易字第一五七二號判處有期徒刑一年二月確定；嗣
    上開二罪又經法院裁定定應執行刑為有期徒刑二年十月確定
    ，乙○○並入監併同執行前因贓物案遭撤銷假釋所餘殘刑十
    月十一日，其後於九十三年九月三日因縮短刑期假釋付保護
    管束出監，甫在九十四年四月十九日假釋期滿視為執行完畢
    ；詎乙○○仍不知警省悔悟，猶與真實姓名、年籍均不詳，
    自稱為「張清源」之成年男子，共同基於意圖為自己不法所
    有之犯意聯絡，於九十六年十月十二日凌晨三時五十四分許
    之夜間，至丙○○位在臺中縣大甲鎮○○○路一八之一六號
    之住處，由乙○○著「張清源」所有之手套，「張清源」則
    持其自身所有，客觀上足以對人之生命、身體、安全構成威
    脅，具有危險性之鐵橇、螺絲起子、六角扳手、T型扳手、
    夾子、美工刀各一支，將丙○○前開住處一樓具有防閑作用
    之鐵窗毀損剪斷扳開，乙○○隨即夥同「張清源」持亦屬「
    張清源」所有之手電筒一支、背包一個，均逾越該鐵窗之安
    全設備進入丙○○屋內行竊，並竊取丙○○所有至於住處房
    間內之皮包四個、行動電話三支、項鍊四條、手鍊三條、化
    妝品一批、錄音筆一支及眼鏡一副等物得手。嗣經丙○○驚
    覺家中有人侵入，乃報警處理，員警旋即馳赴現場，並當場
    於丙○○住處四樓逮捕乙○○，且扣得分屬「張清源」與乙
    ○○所有，供其二人為前揭竊盜犯行所用之鐵橇、螺絲起子
    、六角扳手、T型扳手、夾子、美工刀、手電筒各一支、背
    包一個及手套一雙等物；另起獲乙○○與「張清源」所竊得
    丙○○所有之上揭物品（業經發還丙○○），「張清源」則
    趁隙逃離現場。
二、案經丙○○訴由臺中縣警察局大甲分局報請臺灣臺中地方法
    院檢察署檢察官偵查起訴。
    理    由
一、上揭犯罪事實，業據被告乙○○於偵查中及本院審理時均供
    認不諱，核與被害人丙○○於警詢時所指陳發現住處遭人破
    壞鐵窗而侵入行竊，隨即報警處理而當場逮獲犯嫌等被害情
    節大致相符〔見警卷第一０頁至第一一頁。按被告以外之人
    （包括證人、鑑定人、告訴人、被害人及共同被告等）於審
    判外之陳述雖不符刑事訴訟法第一百五十九條之一至之四等
    四條之規定，而經當事人於審判程序同意作為證據，法院審
    酌該言詞陳述或書面陳述作成時之情況，認為適當者，亦得
    為證據；當事人、代理人或辯護人於法院調查證據時，知有
    刑事訴訟法第一百五十九條第一項不得為證據之情形，而未
    於言詞辯論終結前聲明異議者，視為有前項之同意，同法第
    一百五十九條之五定有明文。立法意旨在於傳聞證據未經當
    事人之反對詰問予以核實，原則上先予排除；惟若當事人已
    放棄反對詰問權，於審判程序中表明同意該等傳聞證據可作
    為證據；或於言詞辯論終結前未聲明異議，基於尊重當事人
    對傳聞證據之處分權及證據資料愈豐富，愈有助於真實發見
    之理念，且強化言詞辯論主義，使訴訟程序得以順暢進行，
    上開傳聞證據亦均具有證據能力。本件被告乙○○已於本院
    表示就被害人丙○○於警詢中之言詞陳述內容並無異見，且
    同意作為證據（見本院卷第四七頁），經本院審酌被害人丙
    ○○陳述作成時之客觀狀況，並無任何遭不當施壓或干擾，
    亦未有事證顯示其有受迫不當取供之情形，因認以之作為本
    件之證據亦屬適當，依上開刑事訴訟法第一百五十九條之五
    第一項之規定，自得作為證據使用〕，並有贓物認領保管單
    一份、員警查獲後所拍攝之照片十張附卷（見警卷第二六頁
    至第三一頁），暨分屬共犯「張清源」與被告乙○○所有，
    供其二人為本件竊盜犯行所用之鐵橇、螺絲起子、六角扳手
    、T型扳手、夾子、美工刀、手電筒各一支、背包一個與手
    套一雙等物扣案可資佐證，足見被告乙○○所為前開自白，
    確與客觀事實相符，堪予採認。是本件事證至臻明確，被告
    乙○○之加重竊盜犯行洵堪認定。
二、按刑法稱夜間者，係指日出前，日沒後（刑事訴訟法第一百
    條之三第三項參照）。次按刑法第三百二十一條第一項第二
    款之「門扇」專指門戶而言，而所謂「其他安全設備」，指
    門扇牆垣以外，依通常觀念足認防盜之一切設備而言，如門
    鎖、窗戶等，有最高法院四十五年台上字第一四四三號、五
    十五年台上字第五四七號判例意旨可資參照。準此，非屬分
    隔住宅或建築物內外之間之出入口大門，而依通常觀念足認
    防盜之一切設備，諸如電網、門鎖以及窗戶等，均屬「其他
    安全設備」。再按刑法第三百二十一條第一項第三款之攜帶
    兇器竊盜罪，係以行為人攜帶兇器竊盜為其加重條件，此所
    謂兇器，其種類並無限制，凡客觀上足以對人之生命、身體
    、安全構成威脅，具有危險性之兇器均屬之，且祇須行竊時
    攜帶此種具有危險性之兇器為已足，並不以攜帶之初即有行
    兇之意圖為必要。本件被告乙○○與真實姓名、年籍均不詳
    ，自稱「張清源」之成年男子共同為前開竊盜犯行時所攜帶
    之鐵橇、螺絲起子、六角扳手、T型扳手、夾子與美工刀各
    一支等器械，均質地堅硬，鐵橇、螺絲起子、T型扳手且皆
    有銳利之尖端，美工刀則有鋒利之刀刃，此等器具在客觀上
    對人之生命、身體、安全已足以構成威脅甚明；另被告乙○
    ○夥同「張清源」於案發當日日沒後、日出前之凌晨三時五
    十四分許，將被害人丙○○位於前址之住處一樓具有防閑作
    用之鐵窗毀損剪斷扳開，並逾越該窗戶之安全設備進入屋內
    行竊，此鐵窗非屬分隔住宅或建築物內外之出入大門，應係
    社會通常觀念所認足以防盜之其他安全設備無疑；是核被告
    乙○○所為，應係犯刑法第三百二十一條第一項第一款、第
    二款、第三款之攜帶兇器、毀越安全設備，並於夜間侵入住
    宅竊盜罪。被告乙○○與「張清源」就前揭竊盜犯行，彼此
    間俱有犯意聯絡及行為分擔，渠等既共同實行犯罪之行為，
    均應論以共同正犯。另被告乙○○有前揭犯罪事實欄所載之
    經有期徒刑宣告與執行完畢之情形，此有臺灣高等法院被告
    前案紀錄表可按，其前受有期徒刑之執行完畢後，五年以內
    故意再犯本件有期徒刑以上之罪，構成累犯，應依刑法第四
    十七條第一項之規定予以加重其刑。
三、爰審酌被告乙○○之素行，其正值壯年，復體無殘缺，竟不
    思循正當管道賺取錢財謀生，反起意行竊，缺乏對他人財產
    權需予以尊重之觀念，且攜帶兇器、毀越安全設備、於夜間
    侵入住宅竊盜，嚴重危害社會安全秩序，惡性非輕，應加非
    難；但衡酌其於本件犯後坦認犯行，態度尚稱良好，竊取之
    手段尚稱平和，暨其所竊得之物品於遭查獲後，已全數由被
    害人丙○○領回，有前開贓物認領保管單一紙附卷可憑，被
    告乙○○犯罪所致之具體損害尚非至鉅等一切情狀，量處如
    主文所示之刑。檢察官雖另請求依竊盜犯、贓物犯保安處分
    條例第三條第一項第一款規定，宣告被告乙○○於刑之執行
    前，令入勞動場所強制工作；惟本院綜合被告乙○○於本件
    犯罪之情節（包含竊盜使用之手段尚稱平和、竊取所得財物
    之價值未臻至鉅、竊得物品業據領回，犯罪所致具體危害未
    至深重）、犯後終能坦承犯行之犯罪後態度，暨被告前因贓
    物、竊盜案件經法院判決確定與執行等情形，認其尚難謂係
    屬有犯罪之習慣或以犯竊盜罪為業之人，且對被告處以如主
    文所示之刑，應已足收懲儆之效，是本件尚無宣告於刑之執
    行前，令被告入勞動場所強制工作之必要，應併予敘明。
四、另按共同正犯因相互間利用他人之行為，以遂行其犯意之實
    現，本於責任共同之原則，有關沒收部分，對於共犯間供犯
    罪所用之物，自均應為沒收之諭知。查本件扣案之鐵橇、螺
    絲起子、六角扳手、T型扳手、夾子、美工刀及手電筒各一
    支、背包一個、手套一雙，係分屬被告乙○○與共犯「張清
    源」所有，並供其二人共同為本件竊盜犯行所用之物，業經
    被告乙○○供明在卷（見偵查卷第二九頁，本院卷第四七頁
    ），爰依刑法第三十八條第一項第二款之規定併為沒收之諭
    知，同此敘明。
據上論斷，應依刑事訴訟法第二百九十九條第一項前段，刑法第
二十八條、第三百二十一條第一項第一款、第二款、第三款、第
四十七條第一項、第三十八條第一項第二款，判決如主文。
本案經檢察官甲○○到庭執行職務。
中    華    民    國    97    年    12    月    11    日
                  刑事第三庭  法  官  陳思成
以上正本證明與原本無異。
如不服本判決應於收受判決後10日內向本院提出上訴書狀，並應
敘述具體理由；其未敘述上訴理由者，應於上訴期間屆滿後20日
內向本院補提理由書（均須按他造當事人之人數附繕本）「切勿
逕送上級法院」。
                              書記官  吳詩琳
中    華    民    國    97    年    12    月    11    日
附錄論罪科刑法條
刑法第三百二十一條第一項
犯竊盜罪而有左列情形之一者，處六月以上、五年以下有期徒刑
：
一、於夜間侵入住宅或有人居住之建築物、船艦或隱匿其內而犯
    之者。
二、毀越門扇、牆垣或其他安全設備而犯之者。
三、攜帶兇器而犯之者。
四、結夥三人以上而犯之者。
五、乘火災、水災或其他災害之際而犯之者。
六、在車站或埠頭而犯之者。


司法院資訊處製作；財團法人民間司法改革基金會備份。
